臺灣板橋地方法院刑事判決　　　　　　　94年度訴字第1344號
公　訴　人　臺灣板橋地方法院檢察署檢察官
被　　　告　甲○○
上列被告因違反毒品危害防制條例案件，經檢察官提起公訴（94
年度核退毒偵字第1095號）及移送併案審理（94年度毒偵字第43
06、4862號），本院判決如下：
    主  文
甲○○連續施用第一級毒品，累犯，處有期徒刑拾月，扣案之注
射針筒貳支均沒收。又施用第二級毒品，累犯，處有期徒刑肆月
，扣案之吸食器壹支沒收。應執行有期徒刑壹年，扣案之注射針
筒貳支及吸食器壹支均沒收。
    事  實
一、甲○○前於民國（下同）89、91年間因違反毒品危害防制條
    例案件，經本院先後判處有期徒刑7 月、6 月確定，並接續
    自91年6 月14日起算執行，至93年7 月9 日縮刑執行完畢（
    按其間自91年11月15日起至92年11月14日先執行強制戒治）
    ；另於91年間因施用毒品案件，經臺灣板橋地方法院檢察署
    檢察官聲請本院裁定送強制戒治，自91年11月15日起算執行
    ，至92年11月14日期滿，竟仍不知悛悔，復基於施用第一級
    毒品海洛因（下稱海洛因）之概括犯意，先後於其後5 年內
    之94年5 月3 日、6 月17日均採尿前回溯26小時之某一時段
    內，在台灣地區某不詳地點，施用海洛因各乙次；另基於施
    用第二級毒品安非他命（下稱安非他命）之犯意，亦於其後
    5 年內之94年5 月3 日採尿前回溯96小時之某一時段內，在
    台灣地區某不詳地點，施用安非他命乙次。嗣先於94年5 月
    3 日12時20分許，經警持搜索票前往甲○○台北縣樹林市○
    ○街48號住處內查獲上情，並扣得甲○○所有供施用毒品用
    之注射針筒2 支及吸食器乙支（惟均非專供施用毒品之用）
    ；再於94年6 月17日15時5 分許及18日2 時許，經警分別在
    台北縣板橋市○○○街「溪崑公園」內及慶祥街2 號前便利
    商店前查獲上情。
二、案經台北市政府警察局大同分局報請臺灣板橋地方法院檢察
    署檢察官偵查起訴及移送併案審理。
        理  由
一、上開事實業據被告甲○○於本院審理時坦承不諱，且先後2
    次自被告於上開時地遭警查獲後所採取之尿液，經送請台灣
    檢驗科技股份有限公司鑑定之結果，確係呈鴉片類、安非他
    命類及鴉片類陽性反應，此有該公司所出具94年5 月23日及
    7 月6 日濫用藥物尿液檢驗報告各乙紙可稽，復有扣案之上
    開注射針筒2 支及吸食器乙支，在卷可佐，足堪認定。又被
    告前於91年間因施用毒品案件，經臺灣板橋地方法院檢察署
    檢察官聲請本院裁定送強制戒治，自91年11月15日起算執行
    ，至92年11月14日期滿乙情，業據被告於本院審理時供承屬
    實，並有被告之臺灣高等法院被告前案紀錄表乙份可佐，亦
    堪認定。被告上開施用海洛因2 次及安非他命乙次之犯行均
    臻明確，應予依法論科。
二、核被告所為，係犯毒品危害防制條例第10條第1 項之施用第
    一級毒品罪及同條第2 項之施用第二級毒品罪。臺灣板橋地
    方法院檢察署移送上開94年度毒偵字第4862號併案審理之事
    實，雖認被告另於94年6 月18日遭警查獲採尿前回溯26小時
    之某一時段內，亦有在台灣地區某不詳地點，施用海洛因乙
    次，並有台灣檢驗科技股份有限公司94年7 月6 日濫用藥物
    尿液檢驗報告乙紙可佐云云，惟檢察官此部分所訴，不僅業
    據被告於警詢中堅決否認在卷，且被告前於94年6 月17日採
    尿前回溯26小時之某一時段內，即曾因施用海洛因之犯行，
    遭警於該日15時5 分許，在台北縣板橋市○○○街「溪崑公
    園」內查獲乙情，亦據本院認定明確，有如上述，而此查獲
    時間距被告後於94年6 月18日2 時許，在台北縣板橋市○○
    街2 號便利商店前再遭警查獲之時間，其間相隔亦僅有11小
    時左右，即縱依被告係於上開先後2 次遭警查獲採尿前均回
    溯26小時為計算，二者時間上重疊有15個小時之久，是被告
    後於94年6 月18日遭警查獲採尿前回溯26小時之某一時段內
    ，在台灣地區某不詳地點，施用海洛因乙次之犯行，在數學
    計數上，顯無法完全排除與其前於94年6 月17日遭警查獲採
    尿前回溯26小時之某一時段內，在台灣地區某不詳地點，施
    用海洛因乙次之該次犯行，有屬事實上同一次施用海洛因之
    可能，即被告於94年6 月18日2 時許遭警查獲所採取之尿液
    經鑑定後呈鴉片類陽性反應，亦有係因其前於94年6 月17日
    查獲採尿前回溯「15小時（即上開重疊之時間）」之某一時
    段內，在台灣地區某不詳地點，施用海洛因乙次之同一結果
    ，是被告於94年6 月18日警詢中辯稱其未有施用海洛因等語
    ，尚非不足採信，故臺灣板橋地方法院檢察署移送上開94年
    度毒偵字第4862號併案審理之事實，與臺灣板橋地方法院檢
    察署另案移送上開94年度毒偵字第4306號併案審理間，屬同
    一事實之一罪關係；又公訴人就被告上開移送併案審理之犯
    行，雖未一併提起公訴在案，惟因被告上開移送併案審理之
    犯行，與公訴人原起訴被告上開施用海洛因之犯行間，有連
    續犯之裁判上一罪關係，依刑事訴訟法第267 條之規定，應
    併為公訴人原起訴之效力所及，本院自得併予審理，合先敘
    明。被告先後持有上開海洛因及安非他命之低度行為，分別
    為其先後持以施用上開海洛因及安非他命之高度行為所吸收
    ，均不另論擬。被告先後2 次施用海洛因之行為，其時間緊
    接，所犯構成要件相同，顯係基於同一之概括犯意所為，為
    連續犯，應依刑法第56條之規定，均論以一罪，並加重其刑
    。被告就所犯上開2 罪間，其犯意各別，要件不同，應予分
    論併罰。又被告前於89、91年間因違反毒品危害防制條例案
    件，經本院先後判處有期徒刑7 月、6 月確定，並接續自91
    年6 月14日起算執行，至93年7 月9 日縮刑執行完畢（按其
    間自91年11月15日起至92年11月14日先執行強制戒治），此
    有被告之臺灣高等法院被告前案紀錄表乙份可稽，其復於5
    年內再犯有期徒刑以上之上開2 罪，均為累犯，應依刑法第
    47條之規定，均加重其刑，並就上開施用第一級毒品之犯行
    再依法遞加重之。爰審酌被告前受有期徒刑之執行完畢，復
    曾因施用毒品，經本院先後裁定送強制戒治期滿，竟仍不知
    悛悔，復於右揭時地施用海洛因2 次及安非他命乙次，已嚴
    重危害社會安全、個人健康及被告犯罪後之態度等一切情狀
    ，量處如主文所示之刑，並定其應執行之刑，以資儆懲。
三、扣案之上開注射針筒2 支及吸食器乙支（惟均非專供施用毒
    品之用），均為被告所有供上開犯罪所用之物，業據被告供
    承在卷，應依刑法第38條第1 項第2 款之規定，均宣告沒收
    之。
據上論斷，應依刑事訴訟法第299 條第1 項前段，毒品危害防制
條例第10條第1 項、第2 項，刑法第11條前段、第56條、第47條
、第51條第5 款、第38條第1 項第2 款，判決如主文。
本案經檢察官黃仙宜到庭執行職務。
中    華    民    國    94    年    10    月    19    日
                刑事第十三庭  法  官  林 晏 鵬
上列正本證明與原本無異。
如不服本判決，應於判決送達後十日內向本院提出上訴狀（應附
繕本），上訴於臺灣高等法院。
                              書記官  陳 君 偉
中    華    民    國    94    年    10    月    19    日
附錄法條：毒品危害防制條例第10條
施用第一級毒品者，處 6 月以上 5 年以下有期徒刑。
施用第二級毒品者，處 3 年以下有期徒刑。
